臺灣臺中地方法院刑事判決
111年度訴字第675號
公  訴  人  臺灣臺中地方檢察署檢察官
被      告  蘇祐德




上列被告因違反藥事法案件，檢察官提起公訴（111年度偵字第1
3220號）後，聲請改依協商程序而為判決，本院判決如下：
    主    文
甲○○犯藥事法第八十三條第一項之轉讓禁藥罪，處有期徒刑伍月
。
    犯罪事實及理由
一、本件犯罪事實及證據：除證據部分，補充：被告於本院準備
    程序中之自白，餘均引用起訴書之記載（如附件）。
二、另補充：按行為人轉讓同屬禁藥之第二級毒品甲基安非他命
    （未達法定應加重其刑之一定數量）予成年人（非孕婦），
    依重法優於輕法之原則，擇較重之藥事法第83條第1 項轉讓
    禁藥罪論處，如行為人於偵查及歷次審判中均自白，仍應適
    用毒品危害防制條例第17條第2項規定減輕其刑（最高法院1
    09年度台上大字第4243號刑事大法庭裁定主文參照）。查本
    件被告迭於偵審均坦承犯行，爰依上開大法庭裁定意旨，予
    以減輕其刑；此部分業經公訴檢察官予以斟酌協商量刑，附
    此敘明。
三、本件經檢察官與被告於審判外達成協商之合意且被告已認罪
    ，其合意內容為：被告願受科刑範圍為有期徒刑5月之宣告
    。經查，上開協商合意並無刑事訴訟法第455 條之4 第1 項
    所列情形之一，檢察官聲請改依協商程序而為判決，本院爰
    不經言詞辯論，於協商合意範圍內為協商判決，合予敘明。
四、應適用之法條：刑事訴訟法第455 條之4 第2 項、第455 條
    之8 、第454 條第2 項，藥事法第83條第1 項，毒品危害防
    制條例第17條第2 項，刑法第11條但書。
五、本判決除有刑事訴訟法第455 條之4 第1 項第1 款、第2 款
    、第4 款、第6 款、第7 款所定情形之一，或違反同條第2
    項規定者外，不得上訴。
六、如不服本判決，應於收受送達後20日內向本院提出上訴書狀
    （應敘述具體理由並附繕本）。上訴書狀如未敘述理由，應
    於上訴期間屆滿後20日內補提理由書於本院。
中　　華　　民　　國　　111 　年　　5 　　月　　26　　日
                  刑事第六庭    法  官  戰諭威
以上正本證明與原本無異。
                                書記官  譚系媛
中　　華　　民　　國　　111 　年　　5 　  月    26    日
　　　　　　　　　
附錄本案論罪科刑法條：
藥事法第83條：
明知為偽藥或禁藥，而販賣、供應、調劑、運送、寄藏、牙保、
轉讓或意圖販賣而陳列者，處7 年以下有期徒刑，得併科新臺幣
5 千萬元以下罰金。
犯前項之罪，因而致人於死者，處7 年以上有期徒刑，得併科新
臺幣1 億元以下罰金；致重傷者，處3 年以上12年以下有期徒刑
，得併科新臺幣7 千5 百萬元以下罰金。
因過失犯第1 項之罪者，處2 年以下有期徒刑、拘役或科新臺幣
5 百萬元以下罰金。
第1 項之未遂犯罰之。

附件：
臺灣臺中地方檢察署檢察官起訴書
                                    111年度偵字第13220號
　　被　　　告　甲○○　男　36歲（民國00年00月00日生）
　　　　　　　　　　　　住屏東縣○○鄉○○路00號
　　　　　　　　　　　　國民身分證統一編號：Z000000000號
上列被告因違反藥事法案件，業經偵查終結，認應提起公訴，茲
將犯罪事實及證據並所犯法條分敘如下：
　　　　犯罪事實
一、甲○○前因違反毒品危害防制條例案件，經法院判決處應執行
    有期徒刑2年2月確定，於民國108年7月12日假釋付保護管束
    ，甫於109年6月20日執行完畢假釋期滿未經撤銷，以已執行完
    畢論。詎其仍不思悛悔，明知甲基安非他命為毒品危害防制條
    例第2條第2項第2款公告列管之第二級毒品，並經行政院衛
    生署(現改制為衛生福利部)明令公告列為禁藥管理，係屬藥
    事法第22條第1項第1款所定之禁藥，不得非法轉讓，竟基於
    轉讓第二級毒品即禁藥甲基安非他命之犯意，於民國110年9
    月8日下午3、4時許，在廖鈴惠所承租位於臺中市○○區○○路0
    段000巷00號1樓之日租套房，無償轉讓第二級毒品即禁藥甲
    基安非他命予廖鈴惠施用(廖鈴惠所涉違反毒品危害防制條
    例部分，另案偵辦)。嗣經警於同年月9日凌晨0時50分許，
    在臺中市○區○○○路000○00號3樓，查獲通緝中之廖鈴惠，並
    扣得第二級毒品即禁藥甲基安非他命1包(驗餘淨重0.0730公
    克)，復由廖鈴惠供出毒品來源，始悉上情。
二、案經本署檢察官主動簽分偵辦。
　　　　證據並所犯法條
一、上揭犯罪事實，業據被告甲○○於偵訊中坦承不諱，核與證人
    廖鈴惠於警詢及偵訊中所證述之情節相符，復有臺中市政府
    警察局第一分局委託驗尿代號真實姓名對照表、正修科技大
    學超微量研究科技中心尿液檢驗報告(證人廖鈴惠部分)及衛
    生福利部草屯療養院110年9月27日草療鑑字第1100900345號
    鑑驗書(自證人廖鈴惠處查扣之上述毒品)各1份等在卷可佐
    。足認被告之自白應與事實相符，其犯嫌應堪認定。
二、按甲基安非他命係毒品危害防制條例第2條第2項第2款所規
    定之第二級毒品，且亦屬藥事法所稱之禁藥，而明知為禁藥
    而轉讓者，藥事法第83條第1項定有處罰明文，故行為人明
    知為禁藥即甲基安非他命而轉讓予他人者，其轉讓行為同時
    該當於毒品危害防制條例第8條第2項之轉讓第二級毒品及藥
    事法第83條第1項之轉讓禁藥等罪，屬法條競合，應依「重
    法優於輕法」、「後法優於前法」等法理，擇一適用。而毒
    品危害防制條例第8條第2項之轉讓第二級毒品罪之法定本刑
    為「6月以上5年以下有期徒刑，得併科新臺幣70萬元以下罰
    金」，藥事法第83條第1項轉讓禁藥罪之法定本刑為「7年以
    下有期徒刑，得併科新臺幣5,000萬元以下罰金」，從而，
    行為人轉讓甲基安非他命，若無毒品危害防制條例第8條第6
    項及第9條所定應予加重其刑之情形者，則藥事法第83條第1
    項之罪之法定本刑，顯重於毒品危害防制條例第8條第2項之
    罪之法定本刑，依重法優於輕法之法理，應優先適用藥事法
    第83條第1項之轉讓禁藥罪。查本案尚無證據足認被告所轉
    讓予證人廖鈴惠之第二級毒品甲基安非他命數量已達毒品危
    害防制條例第8條第6項之加重其刑之數量標準，且證人廖鈴
    惠並非未成年人或懷胎婦女，亦無同條例第9條加重其刑規
    定之適用。是核被告所為，係犯藥事法第83條第1項之轉讓
    禁藥罪嫌。至被告有如犯罪事實欄一所載之科刑執行情形，此
    有刑案資料查註紀錄表1份附卷可稽，其前受有期徒刑執行完畢
    ，5年以內故意再犯本案有期徒刑以上之罪，為累犯，請依刑
    法第47條第1項之規定及司法院大法官釋字第775號解釋意旨
    ，裁量予以加重其刑。
三、依刑事訴訟法第251條第1項提起公訴。
　　此　致
臺灣臺中地方法院
中　　華　　民　　國　 111　　年　　3 　　月　　24　　日
　　　　　　　　　　　　　　　檢　察　官　胡宗鳴
本件正本證明與原本無異
中　　華　　民　　國　 111　　年　  4     月　　6 　  日
                              書  記  官  蔡育銘
附錄本案所犯法條全文 
藥事法第83條第1項
明知為偽藥或禁藥，而販賣、供應、調劑、運送、寄藏、牙保、
轉讓或意圖販賣而陳列者，處 7 年以下有期徒刑，得併科新臺
幣 5 千萬元以下罰金。
犯前項之罪，因而致人於死者，處 7 年以上有期徒刑，得併科
新臺幣 1 億元以下罰金；致重傷者，處 3 年以上 12 年以下有
期徒刑，得併科新臺幣 7 千 5 百萬元以下罰金。
因過失犯第 1 項之罪者，處 2 年以下有期徒刑、拘役或科新臺
幣 5 百萬元以下罰金。
第 1 項之未遂犯罰之。